臺灣苗栗地方法院民事裁定
    109年度訴字第525號
聲  請  人  
即  原  告  中國信託商業銀行股份有限公司


法定代理人  利明献  
訴訟代理人  林益瑤  
            陳有延  
相  對  人  
即  被  告  豐禾實業股份有限公司(廢止)


法定代理人  張朝翔  

            張朝喨  
特別代理人  賴忠明律師
上列聲請人因與相對人間請求確認抵押權不存在事件，聲請為相
對人選任特別代理人，本院裁定如下：
    主  文
選任賴忠明律師（事務所地址：臺中市○○區○○路0段000號25樓之
6）於本院109年度訴字第525號請求確認抵押權不存在事件，為
相對人豐禾實業股份有限公司之特別代理人。
    理  由
一、按對於無訴訟能力人為訴訟行為，因其無法定代理人，或其
    法定代理人不能行代理權，恐致久延而受損害者，得聲請受
    訴法院之審判長選任特別代理人；本法關於法定代理之規定
    ，於法人之代表人準用之。民事訴訟法第51條第1項及第52
    條規定分別定有明文。
二、聲請意旨略以：聲請人為同案被告林泓侑之債權人，提起請
    求確認抵押權不存在訴訟，因相對人公司之全體董事即張朝
    翔、張朝喨均受破產宣告，依公司法規定已當然解任，致無
    人可代表相對人公司進行本件訴訟，爰依民事訴訟法第51條
    第1項規定，聲請選任相對人公司之特別代理人；因張朝翔
    、張朝喨對本件訴訟內容應屬知悉且明瞭，請求選任其等為
    相對人公司之特別代理人等語。
三、經查：
　㈠聲請人業以林泓侑及相對人公司為被告，提起請求確認抵押
    權不存在訴訟，經本院109年度訴字第525號審理，而相對人
    公司僅有2名董事即張朝翔、張朝喨均已受破產宣告，相對
    人公司並已廢止等情，業經本院核閱上開卷宗無誤，並有卷
    附商工登記公示資料查詢1紙在卷可憑，復未見相對人公司
    有依法補選董事或選任臨時管理人之情，則相對人公司確有
    無法定代理人可為訴訟之情事，是聲請人聲請本院為相對人
    公司選任特別代理人，即屬有據。
　㈡本院審酌賴忠明律師為具有律師資格之人，受有法律之專業
    訓練，嫻熟相關之法律程序，對於特別代理人依法應盡之職
    務及義務，當較一般未受法學訓練之民眾更為明瞭，應有利
    於相對人公司後續業務之處理；且賴忠明律師受有律師法之
    規範，其執行特別代理人之職務，應能公正適法，適於擔任
    相對人公司特別管理人職務；況賴忠明律師曾經臺灣臺中地
    方法院107年度聲字第299號裁定選任為相對人公司之特別代
    理人，有上開裁定可查，可認已有處理相對人公司事務之經
    驗，是選任其為相對人公司之特別代理人，較其他人更能保
    障相對人公司於訴訟中之權益，且能免於由不同人處理相對
    人公司事務之時間、勞力、費用之浪費；賴忠明律師並經本
    院通知後表示有意願擔任相對人公司之特別代理人，此有陳
    報狀附卷可憑。是本件選任賴忠明律師為相對人公司之特別
    代理人，應屬適當。
　㈢至聲請人固主張張朝翔、張朝喨熟悉相對人公司事務，由其
    等擔任相對人公司之特別代理人較為適當等語，然張朝翔、
    張朝喨已受破產宣告，依公司法第192條第6項準用第30條第
    4款規定，本無為本件相對人公司實施訴訟之權能，自無從
    選任其等為相對人公司之特別代理人。
四、依民事訴訟法第51條第1項、第52條，裁定如主文。
中　　華　　民　　國　　111 　年　　2 　　月　　16　　日
                  民事第二庭  審判長法  官  曾明玉
                                    法　官  陳秋錦
                                    法　官　顏碩瑋
以上正本係照原本作成。
本裁定不得抗告。 　　　　　　　　　　　　　　　　　　
                                    書記官  陳慧玲
中　　華　　民　　國　　111 　年　　2 　　月　　16　　日